【裁判字號】    99,上易,445
【裁判日期】    991102
【裁判案由】    損害賠償
【裁判全文】
臺灣高等法院民事判決                 99年度上易字第445號
上  訴  人  丁○○
訴訟代理人  林詠嵐律師
            黃重鋼律師
被上訴人    日盛國際商業銀行股份有限公司
法定代理人  丙○
訴訟代理人  甲○○
上列當事人間請求損害賠償事件， 上訴人對於中華民國99年3月
25日臺灣臺北地方法院98年度訴字第1454號第一審判決提起上訴
，本院於中華民國99年10月19日言詞辯論終結，判決如下：
    主    文
上訴駁回。
第二審訴訟費用由上訴人負擔。
    事實與理由
一、本件上訴人起訴主張：
（一）上訴人曾於民國（下同）87年間與嗣後經被上訴人概括受
      讓之寶島商業銀行敦南分行（下稱寶島銀行，寶島銀行於
      87年營業讓與被上訴人）訂立「新不求人信用貸款契約」
      ，約定借款新台幣（下同）30萬元，嗣於92年間與被上訴
      人投保信用保險之訴外人華南產物保險股份有限公司（下
      稱華南產險公司）協議清償九成借款即23萬8401元並清償
      完畢。然因華南產險公司與被上訴人間聯繫之疏失，致被
      上訴人銀行尚留有伊積欠之一成借款紀錄，並於訴外人財
      團法人金融聯合徵信中心（下稱聯徵中心）留有呆帳之紀
      錄。經伊發現後即與華南產險公司及被上訴人協議處理，
      華南產險公司坦承疏失且願承擔向被上訴人清償該一成欠
      款之責任， 被上訴人並已於95年10月2日開立清償證明書
      予伊，詎被上訴人竟未向聯徵中心更正紀錄，致伊信用不
      良之紀錄尚在， 致伊於96年6月間前往訴外人台新國際商
      業銀行（下稱台新銀行）應徵工作時，遭該行面試官告知
      因伊有欠款之信用不良紀錄故無法任用，經伊向被上訴人
      查詢，被上訴人回覆表示伊於聯徵中心之欠款紀錄揭露期
      限到96年9月27日為止， 實際更正日期應在96年11月前完
      成。嗣伊於97年7月8日向三信商業銀行股份有限公司（下
      稱三信商銀）申辦汽車貸款時，三信商銀卻又以伊有上揭
      欠款之不良紀錄為由拒絕，伊向被上訴人查詢，始知因被
      上訴人電腦資料修正之疏失致伊欠款轉銷呆帳之日期由91
      年9月24日誤報為93年12月20日。
（二）雖被上訴人立即發函要求聯徵中心更正，聯徵中心亦於當
      日更正完畢，然伊汽車貸款之申請已遭三信商銀所拒，伊
      僅得向貸款利率較高之台新銀行申貸，伊因此受有利息差
      額9萬6352元之損害。又伊自96年6月間離開三信商銀原職
      後，陸續向台新銀行、渣打銀行、萬泰銀行、復華（元大
      ）銀行等求職， 全數未獲錄用，97年7月間知悉伊聯徵中
      心之信用紀錄未獲更正，始知求職失利之原因，於金融界
      任職個人之信用紀錄實為極重要之考量因素，因被上訴人
      之過失致伊求職不遂，依民法第216條第2項規定，伊薪資
      收入之損失應由被上訴人負賠償責任，依伊目前任職荷蘭
      銀行之月薪4萬5000 元為計算基準，伊自得向被上訴人請
      求96年10月起至97年6月止共計40萬5000元之薪資損失。
（三）又因伊係服務於銀行界之人員，被上訴人未為即時更正伊
      之信用紀錄，對伊信用權及名譽權造成重大之損害，且導
      致伊失業長達一年，衡酌伊之地位、收入、所受之損害等
      ，被上訴人應賠償伊非財產上損害50萬元，爰依民法第18
      4條第1項前段、第216條及第195條第1項規定， 求為判決
      被上訴人應賠償伊貸款利息差額之損害、薪資收入之損失
      及非財產上之損害賠償共100萬1352元。
二、被上訴人則以：
（一）上訴人於87年8月間申貸「 新不求人信用貸款契約」30萬
      元，貸款期間4年，本息平均攤還， 惟上訴人於繳納12期
      後無法繼續繳款，尚欠本金23萬8401元，被上訴人乃於89
      年5月向華南產險公司申請理賠， 並於89年12月獲理賠金
      額22萬3901元（沖償利息9331元，本金21萬4570元），尚
      不足2萬3831元，被上訴人因而於91年9月24日將上訴人之
      欠款轉列呆帳， 上訴人雖嗣於92年8月間清償華南產險公
      司之理賠款，惟因華南產險公司開具之清償證明非理賠金
      額， 致被上訴人於95年間向上訴人追索6萬元時引發爭議
      ，嗣經三方協調，由上訴人負擔本金不足金額1萬1915 元
      ，其餘4萬8085元由華南產險公司負擔， 其餘債權不續追
      索，結清本件欠款。
（二）上訴人之貸款原為被上訴人敦南分行貸放案件，先於91年
      2月4日轉籍至敦化分行，嗣因被上訴人業務整併，93年12
      月20日再轉籍至延平分行，於此轉籍之過程，被上訴人均
      如實向聯徵中心申報，並無誤報呆帳轉銷日期之情事，上
      訴人對其未依約繳款之事實並無爭執，被上訴人於上訴人
      逾期繳款後，將其催收款及轉列呆帳之資料報送聯徵中心
      ，為依法令及約定之正當行為，難謂有何故意或過失侵害
      上訴人信用可言。又依據行政院金融監督管理委員會94年
      1月27日函釋， 聯徵中心就當事人資料之揭露期限為「逾
      期、催收紀錄，自清償之日起揭露三年，呆帳紀錄自轉銷
      之日起揭露五年」，故聯徵中心建檔資料之揭露期限，係
      其依照主管機關核准之期間為控管，非各金融機構所得置
      喙，亦無義務另行通報揭露期限是否屆滿，故若於呆帳揭
      露期限屆滿後，仍得於聯徵系統查得該筆資料，則屬聯徵
      中心控管揭露期限之問題，與被上訴人無涉。
（三）上訴人主張其因前開欠款不良紀錄，導致三信商銀拒絕貸
      款， 經轉向台新銀行借貸而多支出利息9萬6352元，並因
      此未獲台新銀行等錄用，而受有薪資損失40萬5000元云云
      ，然金融機構拒絕放款之原因，本有多端，上訴人並未舉
      證證明三信商銀確實係因此而拒貸，縱確實因此而拒貸，
      衡諸常情，轉向其他銀行貸款之利息亦未必較三信商銀為
      高，且上訴人向台新銀行申貸時，其於聯徵中心之信用紀
      錄既經更正，表示上訴人所負擔者與其信用狀況相當，並
      無所謂多支出利息之問題，上訴人主張之利息損失與聯徵
      中心之信用紀錄並無相當因果關係。又上訴人並未舉證證
      明前開銀行確實係因上訴人之不良信用紀錄而拒絕錄用，
      且依97年7月8日上訴人向三信商銀申請汽車貸款之申請書
      所載，上訴人當時為阿Ｑ甜不辣負責人，年資一年，月收
      入8萬元，足見上訴人於96年10月起至97年6月非無工作，
      應未受有薪資損害，況何以得以荷蘭銀行之薪資為損害計
      算之基礎，亦未見上訴人說明，其主張自無可採。至非財
      產上損害部分，縱使上訴人能舉證證明其受有損害，惟其
      損害尚屬輕微，並非情節重大，且所請求之金額亦與上訴
      人之身分、職業等並不相當，故其此部分之請求亦無理由
      等語，資為抗辯。
三、原審判決駁回上訴人之訴及其假執行之聲請，上訴人不服提
    起上訴，其上訴聲明為：(一)原判決廢棄。(二)被上訴人應給付
    上訴人1,001,352元 及自起訴狀繕本送達翌日起至清償日止
    按年息百分之五計算之利息。(三)第一、二審訴訟費用由被上
    訴人負擔。被上訴人答辯聲明為：上訴駁回，第二審訴訟費
    用由上訴人負擔。
四、本件經依民事訴訟法第463條準用同法第270條之1 第1項第3
    款規定，整理兩造不爭執事項並協議兩造簡化爭點為：
（一）兩造不爭執事項：
  １、上訴人曾於87年 8月19日與嗣經被上訴人概括受讓之寶島
      銀行，訂立「新不求人信用貸款契約」，向寶島銀行借款
      30萬元，借款期間4年， 寶島銀行並就系爭借款向華南產
      險公司投保同額之信用保險，嗣後因上訴人於繳款12期後
      未依約繳款，積欠被上訴人本金23萬8401元，經被上訴人
      於89年5月間向華南產險公司申請理賠22萬3901元（ 賠案
      號碼：00000000），經被上訴人據以沖償系爭借款之利息
      9331元、本金21萬4570元後，於91年9月24日將未獲清償
      之2萬3831元轉列為呆帳紀錄、 並據以向訴外人財團法人
      金融聯合徵信中心申報。
  ２、華南產險公司辦理前開理賠後，依與被上訴人之約定，就
      賠付數額範圍內之系爭借款債權即移轉與華南產險公司，
      上訴人嗣後則於92年 7月間就華南產險公司受讓之金額為
      清償，並經華南產險公司於同年月28日開立清償證明書予
      上訴人，其上並記載就系爭借款債權經上訴人清償20萬50
      00元後，華南產險公司對上訴人之其餘債權不再繼續追討
      ，因被上訴人嗣於95年間復向上訴人追討未獲理賠之不足
      款2萬3831元及利息、違約金， 經上訴人出示前述清償證
      明書後， 兩造及華南產險公司曾於95年9月22日協議並書
      立協議書，約定由訴外人華南產險公司負擔系爭不足款（
      包括利息、違約金）之4萬8085元，上訴人則負擔餘款1萬
      1915元，嗣並於依約向被上訴人清償系爭不足款餘款後，
      由被上訴人開立清償證明書予上訴人，載明上訴人就上開
      借款已於95年9月29日清償完畢。
  ３、被上訴人曾於93年12月20日辦理電腦資料修正，向聯徵中
      心申報上訴人之系爭不足款有轉籍情形（即由被上訴人所
      屬不同分行間互相移轉該筆債權之意），而嗣後聯徵中心
      就系爭不足款登載之轉銷呆帳日期即更改為93年12月20日
      ， 被上訴人嗣於97年7月8日以日銀字第0972000032710號
      函請聯徵中心依實際轉銷呆帳日期更正，並經聯徵中心於
      同日更正轉銷呆帳日期為91年9月24日， 及停止揭露。而
      依行政院金融監督管理委員會金管銀(二)字第0940001447號
      函文及電腦處理個人資料保護法第20條關於呆帳紀錄應自
      轉銷之日起揭露5年之規定， 此呆帳紀錄若依實際轉銷日
      期起算，應揭露迄96年9月24日止。
  ４、上訴人於96年 6月前曾任中國信託商業銀行業務推廣部行
      銷襄理、三信商銀資深業務專員。
  ５、上訴人曾於97年7月8日向訴外人三信商銀申辦汽車貸款68
      萬元，惟未獲同意申貸，復於97年7月8日向訴外人台新銀
      行借款70萬元，約定借款期間自97年7月10日起至101年 7
      月10日止，利息按年息7％固定計算，共分48期， 按月平
      均攤還本息。
（二）兩造爭點：
  １、被上訴人有無誤報上訴人之轉銷呆帳日期？倘無誤報，有
      無在97年 4月30日前補建正確之呆帳轉銷日期回報聯徵中
      心？
  ２、上訴人可否請求被上訴人賠償其因向三信商銀辦理汽車貸
      款未獲同意，而台新銀行貸款之利息差額之損害？
  ３、上訴人可否請求被上訴人賠償96年10月至97年 6月失業之
      薪資損害？及其數額？
  ４、被上訴人有無侵害上訴人之信用權及名譽權？上訴人可否
      請求被上訴人賠償非財產上之損害？及其數額？
五、茲就上開爭點，析述本院得心證之理由如下：
（一）被上訴人有無誤報上訴人之轉銷呆帳日期？倘無誤報，有
      無在97年 4月30日前補建正確之呆帳轉銷日期回報聯徵中
      心？
  １、查上訴人於87年間向嗣經被上訴人概括承受之寶島銀行敦
      南分行借款30萬元，嗣上訴人之貸款案件於91年2月4日轉
      籍被上訴人至敦北分行，91年 9月24日被上訴人上開欠款
      轉列呆帳，嗣被上訴人因業務整併，上訴人之貸款案件於
      93 年12月20日再次轉籍至被上訴人延平分行之事實， 為
      兩造所不爭，並有被上訴人報送聯合徵信中心轉籍批次資
      料，及聯合徵信中心99年7月9日金徵（業）字第09900096
      63號函在卷可稽（見原審卷第170頁、本院卷第82頁）。
  ２、上訴人雖主張被上訴人於93年12月20日辦理轉籍時，誤報
      上訴人之轉銷呆帳日期，惟為被上訴人所否認。 查96年6
      月修訂前，聯合徵信中心印製之「金融機構授信餘額月報
      作業要點」之授信餘額月報檔案格式一，並無填載呆帳轉
      銷年月之欄位名稱，96年 6月修訂之「金融機構授信餘額
      月報作業要點」始於授信餘額月報檔案格式一新增呆帳轉
      銷年月之欄位名稱，且96年修訂前後之帳號轉換資料檔案
      格式一，均無輸入呆帳轉銷年月之欄位，有96年 6月修正
      「金融機構授信餘額月報作業要點」之授信餘額月報檔案
      格式一，及修正前後「金融機構授信餘額月報作業要點」
      之帳號換資料檔案格式在卷可稽（見原審卷第127至139頁
      、第168、169頁），聯合徵信中心99年7月9日金徵（業）
      字第0990009663號函說明二(二)，亦稱被上訴人於93年12月
      20日申報上訴人轉籍資料時，無同時申報上訴人之呆帳轉
      銷日期（見本院卷第82頁），被上訴人抗辯其於93年12月
      20日申報上訴人轉籍資料時，並未申報上訴人之呆帳轉銷
      日期，應為可取。被上訴人於申報上訴人轉籍資料時，既
      未申報上訴人呆帳轉銷日期，自無誤報上訴人呆帳轉銷日
      期之可言。
  ３、上訴人雖以被上訴人曾於97年8月8日函聯合徵信中心稱「
      本行延平分行授信戶丁○○（Ｚ000000000, 91.08.24轉銷
      呆帳），前因本行於93年12月20日電腦資料修正，致本行
      申報貴中心之轉銷呆帳日期誤報為93年12月20日」（見原
      審卷第14頁），主張被上訴人於93年12月20日陳報轉銷呆
      帳時誤報云云，惟「因為上訴人來找我說聯徵中心還有他
      的呆帳紀錄，他很急，急著要改過來，他要辦車貸，我是
      參考之前其他案件，銀行給聯徵中心的函，用這樣的方式
      更正是最快的，所以我就這樣發函」、「上訴人在銀行上
      過班，應該很清楚聯徵中心揭露期限，他要確認他的呆帳
      紀錄在聯徵中心要揭露到什麼時候。因為是聯徵中心的資
      料出錯，他要希望馬上改，我如果去文給聯徵中心，說他
      的資料錯，雙方會有函文往來的說明，時間一定拖很久，
      但是如果告訴聯徵中心，銀行的資料錯了要求更正，這樣
      的速度會最快」、「函文裡面93.12.20是抓銀行資料裡轉
      籍的日期，上訴人也自己去向聯徵中心調閱自己的信用紀
      錄來給我看，個人去調的聯徵中心的資料會按月記載呆帳
      餘額， 上訴人的聯徵中心資料上，93.12月有呆帳餘額，
      我就抓轉籍那天的日期」、「一來我知道聯徵有問題，他
      們的資料沒有按正常期限揭露。既然沒有按期限揭露，上
      訴人很無辜，所以我幫他，實際上銀行傳給聯徵中心的資
      料沒有錯」等情，已據證人即上開函文之承辦人沈士弘結
      證在卷（見本院卷第58至59頁），而被上訴人於93年12月
      20日申報上訴人轉籍資料時，確無同時申報上訴人之呆帳
      轉銷日期，亦有聯合徵信中心99年7月9日金徵（業）字第
      0990009663號函說在卷足憑（見本院卷第82頁），被上訴
      人抗辯上開97年8月8日致聯合徵信中心信函之記載，是為
      上訴人使聯徵中心及早更正上訴人之呆帳轉銷日期而為，
      事實上被上訴人並未於93年12月20日辦理上訴人轉籍時陳
      報上訴人之呆帳轉銷日期，其陳報聯徵中心之資料並無錯
      誤，應為可取。上訴人執此主張被上訴人於93年12月20日
      辦理轉籍時，誤報上訴人呆帳轉銷日期，並無足取。
  ４、再查各金融機關已於96年10月1日起配合新版「 金融機構
      授信餘額月報作業要點」，根據每筆撥款所屬帳號，於「
      授信餘額月報資料檔案格式」新增「呆帳轉銷年月」，報
      送9月底所有呆帳戶之轉銷呆帳年月予聯徵中心建檔， 但
      對於已結案之呆帳，因無報送「呆帳轉銷年月」，致影響
      呆帳資料揭露期限之正確性。聯合徵信中心為提升授信呆
      帳資料建置之完整性，擬回溯建置五年內每筆撥款之轉銷
      呆帳資料，而於96年11月21日召開「授信呆帳補建置轉銷
      年月資料諮詢會議」，決議撈取補建呆帳轉銷年月資料，
      請各報送機構配合補建資料， 有聯合徵信中心96年11月8
      日金徵（研）字第0960022117號函，及96年11月21日「呆
      帳補建置轉銷年月資料諮詢會議」會議紀錄在卷可稽（見
      本院卷第87、88頁）。嗣聯合徵信中心於97年1月29 日以
      金徵（研）字第0970001324號函，請被上訴人於97年 4月
      30日前就該中心提供之檔案資料，逐一提供每筆呆帳之實
      際轉銷年月，填入附檔第六欄「本筆呆帳於貴機構之實際
      轉銷年月」中（見原審卷第163至167頁）。而被上訴人已
      依聯合徵信中心之要求，於97年 4月30日前傳輸包含上訴
      人在內共131,265筆呆帳資料予聯合徵信中心， 上訴人之
      呆帳資料為其中第2筆， 有被上訴人補建置回傳之資料在
      卷可稽（見本院卷第68至69頁），又被上訴人傳回聯合徵
      信中心之「0000000000000000000000」、「Ｚ00000000000
      00000000B」，其中815為被上訴人總行代號、0037為分行
      代號、0000000000000為帳號， Ｚ000000000為授信戶上訴
      人之身分證號碼、09312 為本筆呆帳當時於聯徵中心之轉
      銷年月、0919為本筆呆帳於被上訴人之實際轉銷年月、B
      為資料來源註記，有被上訴人回傳資料之轉譯內容在卷足
      憑（見本院卷第72頁），被上訴人抗辯其已於97年 4月30
      日前補建正確之呆帳轉銷日期回報聯徵中心，尚非無據。
      上訴人雖以被上訴人補建置回傳之資料及轉譯內容無聯徵
      中心收訖之憑證，於準備程序終結後，聲請再函聯徵中心
      被上訴人有無回傳補建資料及為何聯徵中心於97年7月8日
      仍留有上訴人呆帳之紀錄。惟被上訴人補建之資料係用網
      路傳輸之方式陳報聯徵中心，其留存之資料上自無聯徵中
      心收訖之憑據，且按未於準備程序主張之事項，除有(一)法
      院應依職權調查之事項、(二)該事項不甚延滯訴訟者、(三)因
      不可歸責於當事人之事由不能於準備程序提出者、(四)依其
      他情形顯失公平者情形之一者外，於準備程序後行言詞辯
      論時，不得主張之，民事訴訟法第276條第1項定有明文。
      上訴人於準備程序終結後言詞辯論期日方聲請再函詢聯徵
      中心，於法不合，應不准許，併此敘明。
（二）上訴人可否請求被上訴人賠償其因向三信商銀辦理汽車貸
      款未獲同意，而台新銀行貸款之利息差額之損害？
  １、被上訴人並未於93年12月20日辦理上訴人轉籍時陳報上訴
      人之呆帳轉銷日期，其陳報聯徵中心之資料並無錯誤，已
      如前述，上訴人主張其因被上訴人誤報其呆帳轉銷日期，
      致三信商銀拒絕其汽車貸款，請求被上訴人賠償其轉向台
      新銀行貸款之利息差額，即非有據。
  ２、況依三信商銀汽車貸款作業要點11條2項第2款規定，借款
      人之信用狀況須符合「三年內非本行或他行強制停卡戶、
      逾催戶、呆帳戶」（見本院卷第49頁），而上訴人實際之
      呆帳轉銷日期為91年9月24日，為上訴人所不爭， 依行政
      院金融監督管理委員會94年01月27日金管銀(二)字第094000
      1447號函關於呆帳紀錄部分應自轉銷之日起揭露五年之規
      定，則上訴人呆帳紀錄應揭露至96年9月24日， 上訴人於
      97年7月8日向三信商業銀行申請貸款時，亦不符上揭三年
      內非呆帳戶之規定。且經詢之三信商銀，亦據該行函覆稱
      其係依據該行授信準則與徵審標準，進行全面性風險判斷
      ，核定上訴人申請貸款案不符合其授信規範，聯徵中心揭
      露資訊僅提供參酌，若聯徵資料更正並不會影響其不予核
      貸之結果（見原審卷第114頁）， 上訴人主張其因被上訴
      人誤報其呆帳轉銷日期，致三信商銀拒絕其汽車貸款，請
      求被上訴人賠償其轉向台新銀行貸款之利息差額，委無足
      取。又上訴人聲請傳喚之證人乙○○，依其於汽車貸款申
      請書之簽署，係屬三信商銀之業務經辦（見原審卷第15頁
      ），顯非三信商銀是否核准上訴人汽車貸款之最終審核准
      否之人員，其個人之意見及判斷，並無推翻三信商銀上開
      覆函之效力，本院認無傳詢之必要，併此指明。
（三）上訴人可否請求被上訴人賠償96年10月至97年 6月失業之
      薪資損害？及其數額？
  １、被上訴人並未於93年12月20日辦理上訴人轉籍時陳報上訴
      人之呆帳轉銷日期，其陳報聯徵中心之資料並無錯誤，已
      如前述，則上訴人縱因聯徵中心呆帳之揭露致謀職不成，
      亦與被上訴人無涉，上訴人主張被上訴人應賠償其96年10
      月至97年6月間失薪資損害，即非有據。
  ２、況上訴人雖主張其曾於上開期間至元大商業銀行板橋分行
      、渣打銀行建北分行、萬泰銀行城東分行求職，惟未舉證
      ，且依上訴人97年7月8日向三信商銀申請汽車貸款之申請
      書所載，上訴人當時為阿Ｑ甜不辣之負責人，年資一年，
      月收入八萬元，有汽車貸款申請書在卷足憑（見原審卷第
      15 頁）， 亦足見上訴人自96年7、8月起間任阿Ｑ甜不辣
      之負責人，96年10月至97年 6月間均無失業之情形，其主
      張受有失業之薪資損害，亦屬無據。
（四）被上訴人有無侵害上訴人之信用權及名譽權？上訴人可否
      請求被上訴人賠償非財產上之損害？及其數額？
      被上訴人並未於93年12月20日辦理上訴人轉籍時陳報上訴
      人之呆帳轉銷日期，其陳報聯徵中心之資料並無錯誤，已
      如前述，被上訴人依法陳報上訴人之呆帳資料，自無不法
      侵害上訴人信用及名譽權之可言。上訴人主張其因被上訴
      人誤報其呆帳轉銷日期，侵害其信用及名譽權，請求被上
      訴人賠償其非財產上損害，委無足取。
六、綜上所述，本件上訴人主張被上訴人93年12月20日誤報其呆
    帳轉銷日期，侵害其信用及名譽權，為不足採，被上訴人抗
    辯其未於93年12月20日辦理上訴人轉籍時陳報上訴人之呆帳
    轉銷日期，其陳報聯徵中心之資料並無錯誤，尚屬可信。是
    則上訴人執此主張被上訴人應賠償其因三信商銀拒貸而轉向
    台新銀行辦理汽車貸款之利息差額、96年10月至97年 6月失
    業之薪資損害及其數額，及信用權及名譽權受侵害之非財產
    上之損害，自屬無據。從而，上訴人本於侵權行為法律關係
    ， 請求被上訴人給付100萬1352元及自起訴狀繕本送達翌日
    起至清償日止按年息百分之五計算之利息，為無理由，不應
    准許。原審為上訴人敗訴之判決，及駁回其假執行之聲請，
    並無不合。上訴意旨指摘原判決不當，求予廢棄改判，為無
    理由，應予駁回。
七、本件事證已臻明確，兩造其餘之攻擊防禦方法及所提證據，
    經審酌後認均無礙判決之結果，爰不予一一論述。
八、據上論結，本件上訴為無理由，依民事訴訟法第449條第1項
    、第78條，判決如主文。
中    華    民    國    99    年    11    月    2     日
                    民事第二庭
                        審判長法  官  林敬修
                              法  官  黃豐澤
                              法  官  張靜女
正本係照原本作成。
不得上訴。
中    華    民    國    99    年    11    月    3     日
                              書記官  蕭麗珍

司法院資訊處製作；財團法人民間司法改革基金會備份。
